臺灣南投地方法院刑事判決
111年度易字第50號
公  訴  人  臺灣南投地方檢察署檢察官 
被      告  鄒雲平

                    住南投縣○○鄉○○村00鄰○○街000號                      （南投○○○○○○○○○）

上列被告因竊盜案件，經檢察官提起公訴（110年度偵字第5341
號、110年度偵緝字第190號），被告於準備程序中就被訴事實為
有罪之陳述，本院裁定行簡式審判程序，判決如下：
    主  文
鄒雲平犯踰越窗戶侵入住宅竊盜罪，處有期徒刑拾月。未扣案如
附表編號一至四所示之物均沒收，於全部或一部不能沒收或不宜
執行沒收時，追徵其價額。又犯竊盜罪，處有期徒刑陸月，如易
科罰金，以新臺幣壹仟元折算壹日。未扣案如附表編號五所示之
物沒收，於全部或一部不能沒收或不宜執行沒收時，追徵其價額
。
    犯罪事實
一、鄒雲平意圖為自己不法之所有，基於竊盜之犯意，分別為下
    列犯行：
　㈠於民國109年12月15日15時許至109年12月29日2時許前間之某
    日某時，前往陳鳳嬌位於南投縣○○鄉○○村○○巷00○000號之居
    處，徒手拆卸窗戶後侵入上開住宅，竊取陳鳳嬌所有之玉手
    環1只（價值新臺幣【下同】3萬元）、碎鑽戒指1只（價值6
    萬元）、18K金戒指1只（價值2,000元）、銀戒指1只（價值
    不詳），得手後離去。
  ㈡於110年7月29日0時1分許，趁其投宿在南投縣○○鎮○○路0段00
    號之永樂園旅社之際，徒手竊取放置在旅社大廳、由李嘉囷
    所管領之水冷扇1臺（價值5,500元），得手後離去。
二、案經陳鳳嬌、李嘉囷分別訴由南投縣政府警察局埔里分局、
    南投縣政府警察局集集分局報告臺灣南投地方檢察署檢察官
    偵查起訴。
    理  由
一、訊據被告鄒雲平就上揭犯罪事實均坦承不諱，核與證人即告
    訴人陳鳳嬌、李嘉囷於警詢中之證述相符，並有南投縣政府
    警察局勘察採證同意書、南投縣政府警察局投警鑑字第1100
    011073號函、內政部警政署刑事警察局刑生字第1100006492
    號鑑定書各1份、告訴人陳鳳嬌之住家照片8張、南投縣政府
    警察局集集分局魚池分駐所受理各類案件紀錄表、受理刑事
    案件報案三聯單各1份（告訴人陳鳳嬌部分）、永樂園貴賓
    資料表1份、永樂園旅社及監視器畫面擷取照片12張在卷可
    參，足認被告任意性自白與事實相符，可以採信，上開事實
    堪以認定。綜上，本案事證明確，被告犯行堪以認定，應依
    法論科。
二、論罪科刑
　㈠按刑法第321條第1項第2款於108年5月29日經修正公布，自同
    年月31日生效施行，將原條文之「門扇」修正為「門窗」。
    在修正前，實務向來認為「門扇」專指門戶，即分隔住宅或
    建築物內外之間的出入口大門，至於「其他安全設備」乃指
    門扇、牆垣以外，依通常觀念足認防盜之一切設備，如電網
    、門鎖以及窗戶等是。而從該次修正理由明白表示「『門扇』
    修正為『門窗』……，以符實務用語」等語，可知新法修正後，
    窗戶應屬該條文所規範的「門窗」而非「其他安全設備」甚
    明；而所謂「其他安全設備」，指門窗、牆垣以外，依通常
    觀念足認防盜之一切設備而言。又該條款所謂「毀」係指毀
    壞，稱「越」則指踰越或超越。經查，本案如犯罪事實欄一
    ㈠所示部分，被告係徒手拆卸告訴人陳鳳嬌之住處窗戶後侵
    入屋內，自屬踰越窗戶侵入住宅之行為。是核被告如犯罪事
    實一㈠所為，係犯刑法第321條第1項第2款之踰越窗戶侵入住
    宅竊盜罪；如犯罪事實一㈡所為，係犯刑法第320條第1項之
    竊盜罪。
  ㈡被告前揭犯行，犯意各別，行為互殊，應分論併罰。
  ㈢被告固有起訴書所載之前科紀錄，並經公訴人於審理中提出
    臺灣南投地方檢察署自行收納款項統一收據1份為憑，然參
    照最高法院刑事大法庭110年度台上大字第5660號裁定意旨
    ，說明檢察官就被告成立累犯以及應加重其刑之事項，應承
    擔主張（兼含提出證據）之責任，並指出證明方法加以說服
    ，法院始得為被告犯行是否構成累犯以及應否加重其刑之認
    定，則檢察官除提出證據證明被告構成累犯之基礎事實外，
    並應指出證明方法說明被告有何應加重其刑之理由。本案公
    訴人雖提出被告構成累犯之證據資料，然未具體指出被告有
    何應加重其刑之理由，是本院僅將該等前科紀錄列為刑法第
    57條第5款所定「犯罪行為人之品行」之審酌事項，而不依
    刑法第47條第1項規定將被告論以累犯並加重其刑。
  ㈣審酌被告踰越窗戶侵入他人住宅竊取財物，又趁投宿旅社之
    際，擅自竊取他人店內物品，侵害他人財產法益，法治觀念
    薄弱，所為應予非難，犯後雖坦承犯行，惟竊得之上開物品
    均未返還告訴人，亦未賠償予告訴人，暨其於107年間因施
    用毒品案件，經本院判處有期徒刑3月確定，於107年11月6
    日易科罰金執行完畢之素行，有臺灣高等法院被告前案紀錄
    表在卷可參，被告自述國中畢業之智識程度、經濟勉持，育
    有一名就讀國三之兒子，目前由母親代為扶養之生活狀況等
    一切情狀，分別量處如主文所示之刑，並就竊盜罪所宣告之
    刑，諭知易科罰金之折算標準。
三、沒收
　  按犯罪所得，屬於犯罪行為人者，沒收之。前二項之沒收，
    於全部或一部不能沒收或不宜執行沒收時，追徵其價額，刑
    法第38條之1 第1 項前段、第3 項分別定有明文。被告竊得
    如附表編號1至5所示之物，均為犯罪所得，被告雖供稱已將
    上開竊得物品變賣，然無證據證明被告所述為真，是上開物
    品雖未扣案，仍應依刑法第38條之1第1項前段、第3項規定
    ，於各宣告刑項下宣告沒收，於全部或一部不能沒收或不宜
    執行沒收時，追徵其價額。
據上論斷，應依刑事訴訟法第273條之1第1項、第299條第1項前
段，判決如主文。
本案經檢察官簡汝珊提起公訴，檢察官黃淑美到庭執行職務。
中　　華　　民　　國　　111 　年　　5 　　月　　31　　日
　　　　　　　　　刑事第三庭   法　官　顏代容
以上正本與原本無異。
如不服本判決應於收受送達後20日內向本院提出上訴書狀，並應
敘述具體理由；其未敘述上訴理由者，應於上訴期間屆滿後20日
內向本院補提理由書（均須按他造當事人之人數附繕本）「切勿
逕送上級法院」。
告訴人或被害人如對於本判決不服者，應具備理由請求檢察官上
訴，其上訴期間之計算係以檢察官收受判決正本之日期為準。
                               書記官  林儀芳
中　　華　　民　　國　　111 　年　　5 　　月　　31　　日
附錄論罪科刑法條全文
中華民國刑法第320條
意圖為自己或第三人不法之所有，而竊取他人之動產者，為竊盜
罪，處5年以下有期徒刑、拘役或50萬元以下罰金。
意圖為自己或第三人不法之利益，而竊佔他人之不動產者，依前
項之規定處斷。
前二項之未遂犯罰之。
中華民國刑法第321條
犯前條第1項、第2項之罪而有下列情形之一者，處6月以上5年以
下有期徒刑，得併科50萬元以下罰金：
一、侵入住宅或有人居住之建築物、船艦或隱匿其內而犯之。
二、毀越門窗、牆垣或其他安全設備而犯之。
三、攜帶兇器而犯之。
四、結夥三人以上而犯之。
五、乘火災、水災或其他災害之際而犯之。
六、在車站、港埠、航空站或其他供水、陸、空公眾運輸之舟、
    車、航空機內而犯之。
前項之未遂犯罰之。

【附表】
編號 竊得物品及數量 （價值詳犯罪事實欄所示） 備註 一 玉手環壹只 犯罪事實㈠部分 二 碎鑽戒指壹只 犯罪事實㈠部分 三 18K金戒指壹只 犯罪事實㈠部分 四 銀戒指壹只 犯罪事實㈠部分 五 水冷扇壹臺 犯罪事實㈡部分